臺灣高等法院臺南分院民事判決 
109年度家上易字第11號
上  訴  人  許育僑  

訴訟代理人  趙俊翔律師
視同上訴人  許惠珺  
被  上訴人  許采韻  

訴訟代理人  吳聖平律師                        
上列當事人間請求分割遺產事件，上訴人對於中華民國109年3月
31日臺灣雲林地方法院108年度家繼訴字第5號第一審判決提起上
訴，本院於111年4月13日言詞辯論終結，判決如下：
    主      文
原判決廢棄。
兩造公同共有被繼承人○○○如附表一、二所示之遺產，分割如
附表一、二「分割結果欄」所示。
第一、二審訴訟費用由兩造按附表三所示應繼分比例負擔。 
    事實及理由
壹、程序方面：
一、按訴訟標的對於共同訴訟之各人必須合一確定者，共同訴訟
    人中一人之行為有利益於共同訴訟人者，其效力及於全體，
    不利益者，對於全體不生效力，民事訴訟法第56條第1項第1
    款定有明文。次按民法第1164條所定之遺產分割，係以整個
    遺產為一體為分割，並非以遺產中個別之財產分割為對象，
    亦即遺產分割之目的在廢止遺產全部之公同共有關係，而非
    旨在消滅個別財產之公同共有關係，其分割方法應對全部遺
    產整體為之，是以當事人對分割判決一部聲明不服，提起上
    訴，其上訴效力應及於訴之全部，是分割遺產之訴訟對於共
    同訴訟之各人必須合一確定，上訴人許育僑對於原審判決不
    服提起上訴，其上訴效力及於同造即原審被告許惠珺，故併
     列許惠珺為上訴人。
二、上訴人許惠珺經合法通知，未於言詞辯論期日到場，核無民
    事訴訟法第386條各款所列情形，爰依被上訴人聲請，對上
    訴人許惠珺部分由其一造辯論而為判決。　　
貳、實體方面：
一、被上訴人主張：兩造之被繼承人○○○於民國107年8月14日死
    亡，遺有附表一、二所示之遺產，兩造為○○○之子女，均為
    其法定繼承人，兩造之應繼分比例如附表三所示，而附表一
    編號1至3所示之不動產依照○○○生前所立遺囑（下稱系爭遺
    囑），指定由伊取得。系爭遺囑雖不符合民法遺囑之法定要
    件，仍請求依○○○之意思，將附表一編號1至3所示之不動產
    分配予伊，另附表二編號1所示之車輛，現由伊使用中，故
    請求分配予伊，伊同意該車輛價值以新臺幣（下同）8萬元
    計算，而附表二編號2至7所示之存款及孳息，扣除喪葬費13
    萬3,800元後，請准兩造按附表三所示之應繼分比例分配，
    爰依民法第1164條規定，請求分割遺產。至○○○於○○郵局之
    存款370萬元，係其生前贈與伊；另在彰化銀行之存款136萬
    元，均係○○○於103年6月23日至107年3月26日多次小額贈與
    ，均非遺產，原判決核無不合，並答辯聲明：上訴駁回。
二、上訴人許育僑辯以：○○○之遺囑與遺囑規定之要件不符，故
    如附表一編號1至3所示之不動產，應按兩造之應繼分比例分
    割為分別共有；附表二編號1所示之車輛價值同意以8萬元計
    算；又○○○於○○郵局之定存370萬元，被上訴人趁○○○病危之
    際，將其匯入訴外人之郵局帳戶，於○○○死亡後，再由匯入
    被上訴人郵局帳戶，自應列入遺產分割。另被上訴人先後從
    ○○○所有彰化銀行帳戶提領之存款共計有136萬元，亦應列入
    遺產分割，原判決尚有未合，並上訴聲明：（一）原判決廢
    棄。（二）被繼承人○○○如附表四所示之遺產，應分割如附
    表四「分割方法」欄所示。 
三、上訴人許惠珺則以：同意被上訴人之主張，附表一編號1至3
    所示之不動產同意分配予被上訴人所有，而被繼承人○○○其
    餘遺產之範圍及分割方法，請法院依法判決等語。
四、上訴人許育僑與被上訴人不爭執事項如下（見本院卷三第82
    頁）：
（一）被繼承人○○○於107年8月14日死亡，兩造為其全部繼承
      人。
（二）○○○死亡時，除兩造有爭執之506萬元外，其餘遺產詳如附
      表一、二所示之遺產。
（三）附表一編號3所示之房屋係坐落在附表一編號1、2所示之
      兩筆土地上，房屋現狀為無人居住使用。
（四）被上訴人所提出○○○立系爭遺囑時之錄音內容，確為○○○及
      系爭遺囑見證人、之對話錄音。
（五）系爭遺囑不符合民法第1189條至第1195條法定遺囑之方式
      要件。
（六）○○○生前於107年8月9日、13日解除其○○郵局定存各190萬
      元、180萬元，並於同日轉存至訴外人名下郵局帳戶，嗣
      於107年8月14日、27日各轉匯340萬元、無摺存款30萬元
      入被上訴人名下○○郵局帳戶（共計370萬元，下稱系爭款
      項）。
（七）被繼承人○○○喪葬費用支出13萬3,800元。 
五、本件經依民事訴訟法第463條準用同法第270條之1第1項第3
    款規定，整理並協議簡化爭點如下（見本院卷三第82至84頁
    ，為說明方便，字句略作修正）：
（一）系爭款項370萬元是否屬於被繼承人○○○之遺產？
（二）上訴人主張○○○生前於103年6月23日起至107年3月26日止
      ，自其名下彰化銀行帳戶提領匯予被上訴人之金額共136
      萬元，是否屬於○○○之遺產？
（三）○○○之遺產應如何分割？ 
六、本院之判斷　
（一）系爭款項是否屬於被繼承人○○○之遺產？
　　⒈按繼承人有數人時，在分割遺產前，各繼承人對於遺產全
      部為公同共有，繼承人得隨時請求分割遺產，但法律另有
      規定或契約另有訂定者，不在此限；民法第1151條、第11
      64條分別定有明文。本件被上訴人主張被繼承人○○○於107
      年8月14日死亡，除爭執之506萬元外，留有如附表一、二
      所示遺產，兩造為全體繼承人等情，為兩造所不爭
　　　（見不爭執事項㈠、㈡），並有107年8月21日臺灣嘉義地方
      檢察署相驗屍體證明書、戶口名簿、財政部中區國稅局遺
      產稅免稅證明書、被繼承人○○○之繼承系統表、土地、建
      物所有權狀（雲林縣○○鄉○○段000○000地號土地、同段000
      建號建物）、被繼承人○○○107年8月9日遺囑在卷可稽（以
      上見原審卷一第21至39頁），並經本院依職權查詢○○○於
      金融單位之存款孳息餘額無訛（見本院卷一第213、217至
      219、225、229、233頁）。又○○○並未以遺囑禁止遺產分
      割，該遺產亦無不能分割之情形，兩造間更無禁止分割遺
      產之約定。從而，兩造就被繼承人○○○之遺產既無法協議
      分割，則被上訴人依民法第1164條規定請求裁判分割遺產
      ，即屬有據。　　　　　
    ⒉按繼承人中有在繼承開始前因結婚、分居或營業，已從被
      繼承人受有財產之贈與者，應將該贈與價額加入繼承開始
      時被繼承人所有之財產中，為應繼遺產，但被繼承人於贈
      與時有反對之意思表示者，不在此限，民法第1173條第1 
      項定有明文。
　　⒊查被繼承人○○○生前解除其○○郵局定存370萬元，並先後於1
      07年8月9日、13日各轉存190萬元、180萬元至訴外人名下
      郵局帳戶，嗣於107年8月14日、27日各轉匯340萬元、無
      摺存款30萬元入被上訴人名下○○郵局帳戶之事實，為兩造
      所不爭執，並有○○○名下水林郵局帳號00000000000000號
      帳戶交易明細、被上訴人名下○○郵局帳號00000000000000
      號帳戶存摺影本、郵政儲匯業務委託書、郵政存簿儲金提
      款單等在卷可稽（見原審卷一第89、257至275、291至292
      頁）。上訴人許育僑雖主張上開金額屬○○○之遺產，應納
      入本件遺產分割之範圍，惟查，證人於原審結證稱：我是
      被繼承人○○○之鄰居及友人，她過世前有委託我幫其將定
      期存款匯到我的帳戶，分別於107年8月9日匯入190萬元，
      及於107年8月13日匯入180萬元，她表示自己病得很重，
      先把錢匯到我的帳戶，之後再請我把錢匯給被上訴人，因
      為被上訴人很孝順，○○○生病期間都是被上訴人在照顧，
      而○○○於107年8月14日上午過世，我當天下午先匯340萬元
      至被上訴人○○郵局帳戶，之後於107年8月27日再無摺存款
      30萬元至被上訴人水林郵局帳戶，○○○生前將上開款項匯
      到我的帳戶，並非要給我錢，而是要給被上訴人的錢，只
      是先將錢暫放至我的帳戶等語（見原審卷二第80至84頁）
      。證人亦於原審結證稱：我是的先生，與○○○是師範學校
      同學，她們是很好的朋友，○○○因為重病來日不多，而○○○
      重病期間都是被上訴人在照顧她，所以○○○生前把定期存
      款領出來寄在我太太那邊，並表示要將該筆錢給被上訴人
      等語（見原審卷二第88頁）。證人與○○○為師範學校同學
      兼好友，與為配偶，生前受○○○委託處理財產，與兩造並
      無利害關係，應無甘冒刑責而為偽證之必要；參酌○○○於
      長庚醫療財團法人嘉義長庚紀念醫院之出院病歷摘要載明
      ：向家屬解釋目前病情及治療方針，病患及家屬（女兒）
      皆表示，如果之後排檢查是有可能影響腎功能及需要請外
      科師開刀留取病理組織切片的處置，病患皆都不要採用。
      病患表示想填寫預立安寧緩和醫療暨維生醫療抉擇意願書
      ，內容（全拒），與女兒開立家庭會議討論後續採安寧緩
      和醫療（見原審卷一第211頁）等語，足認○○○於病危住院
      期間，確實係被上訴人在院照顧。則○○○因重病期間都是
      被上訴人照顧，為感念被上訴人之付出，立遺囑時也希望
      把主要財產留給被上訴人，雖因遺囑不符口授遺囑之法定
      方式而無效，但其有意將遺產之大部留給被上訴人，應堪
      認定，足認證人、之證述應可採信。再參酌○○○解除190萬
      元及180萬元定存，轉存至郵局帳戶，提款單是被上訴人
      筆跡，但○○○確實到郵局辦理無誤，為上訴人許育僑所自
      認（見原審卷一第197至198頁）。雖各該提領款項之提款
      單均係被上訴人書寫，惟○○○既在現場，可認○○○有將該37
      0萬元之款項贈與被上訴人之意思及行為，否則其何必承
      受辦理中途解約之利息損失及無法取得以自己名義存款可
      得之孳息，忍受體弱出入之不便而親自臨櫃辦理。被上訴
      人辯稱系爭款項係○○○之贈與，合於常情，自可採信。準
      此，系爭款項既係○○○於生前所處分，且委託轉贈被上訴
      人，該款項已非○○○之遺產。上訴人許育僑並未舉證證明
      被上訴人因不法原因而取得系爭款項，或被上訴人係因結
      婚、分居或營業而受贈應予歸扣，系爭款項應不屬於○○○
      之遺產。
（二）上訴人主張○○○生前於103年6月23日起至107年3月26日止
      ，自其名下彰化銀行帳戶提領匯予被上訴人之金額共136
      萬元，是否屬於○○○之遺產？　　　
　　⒈上訴人許育僑主張○○○生前就其名下彰化銀行帳戶提領匯予
      被上訴人之金額共136萬元部分，固據提出○○○名下彰化銀
      行帳戶交易明細資料為證（見原審卷一第385至405頁），
      惟○○○係於107年8月14日死亡，上開○○○生前從其名下彰化
      銀行帳戶已提領匯出之金錢，於○○○死亡當時，已非○○○名
      下帳戶內之存款，參酌財政部中區國稅局遺產稅免稅證明
      書並未將該筆款項列入○○○遺產（見原審卷一第27、191頁
      ），已難認該136萬元為○○○遺產。
　　⒉又於101年間，○○○彰化銀行帳戶早已清空，剩不到5,000元
      （見原審卷一第391頁）。被上訴人並於103年6月23日向○
      ○○借用前開帳戶使用，為被上訴人所自承，並為視同上訴
      人許惠珺所知悉（見原審卷一第140至141頁、第277頁）
      ，前開136萬元雖係○○○從103年7月至107年3月間，自其掌
      控之郵局與一銀帳戶中，用轉帳、臨櫃方式多次匯款至彰
      化銀行的帳戶（例如103年11月17日○○○從郵局匯款15萬元
      至彰銀、106年5月2日從郵局匯款20萬元至彰銀，見原審
      卷一第393、401頁、本院卷二第213頁），然○○○明知被上
      訴人有使用彰化銀行帳戶，其於長達4年的時間均無異議
      或要求被上訴人交付金錢，甚至自願立遺囑指定將不動產
      給被上訴人，顯然是○○○甚為感謝被上訴人之付出。被上
      訴人辯稱兩造父親過世後，○○○均由伊一人獨力照顧，多
      年來其身體不舒服、住院就醫均由伊陪伴在側、簽署手術
      同意書或擔任緊急聯絡人，而伊之子女也會跟著伊照看○○
      ○，而有意願贈與相關財產給被上訴人，應非無據。
    ⒊至上訴人雖提出○○休閒開發有限公司許采韻（原名許○○）
      名片等資料（見本院卷二第327至331頁），然依該公司之
      登記資料，負責人為戴○○，並無證據證明係被上訴人所開
      設的公司。又上訴人既未舉證證明彰化銀行之存款136萬
      元，是被繼承人生前因結婚、分居或營業而贈與被上訴人
      ，自不屬於民法第1173條特種贈與歸扣範圍内，故無從計
      入應繼遺產。
（三）○○○之遺產應如何分割？ 　　　
    ⒈按遺產之公同共有係以遺產之分割為其終局目的，而以公
      同共有關係為暫時的存在。在公同共有遺產分割自由之原
      則下，民法第1164條規定，繼承人得隨時請求分割遺產，
      該條所稱之「得隨時請求分割」，依同法第829條及第830
      條第1項規定觀之，自應解為包含請求終止公同共有關係
      在內，俾繼承人之公同共有關係歸於消滅而成為分別共有
      ，始不致與同法第829條所定之旨趣相左，庶不失繼承人
      得隨時請求分割遺產之立法本旨，換言之，終止遺產之公
      同共有關係，既應以分割方式為之，將遺產之公同共有關
      係終止改為分別共有關係，性質上自亦屬分割遺產方法之
      一（最高法院82年度台上字第748號、85年度台上字第187
      3號、93年度台上字第2609號民事判決參照）。次按公同
      共有物分割之方法，除法律另有規定外，應依關於共有物
      分割之規定，依共有人協議之方法行之，分割之方法，不
      能協議決定者，法院得因任何共有人之聲請，命以原物分
      配於各共有人或變賣共有物，以價金分配於各共有人；民
      法第830條第2項、第824第1項、第2項亦有明定。又法院
      選擇分割遺產之方法，應具體斟酌遺產之性質、利用價值
      、經濟效用、使用現狀及各繼承人之意願等相關因素，本
      於公平原則為妥適之判決。次按被繼承人之遺囑，定有分
      割遺產之方法，或託他人代定者，從其所定，民法第1165
      條第1項定有明文，惟遺囑應依法定方式為之，遺囑非依
      法定方式為之者，所定分割遺產之方法，應不生效力。查
      ○○○如附表一編號1至3所示之遺產，雖據被上訴人提出系
      爭遺囑主張○○○欲將該3筆不動產歸屬其所有，然系爭遺囑
      並不符合民法第1189條至第1195條法定遺囑之方式要件，
      為兩造所不爭，是依上開規定及說明，系爭遺囑既因非依
      法定方式為之而不生遺囑之效力，則系爭遺囑所定之分割
      遺產方法，應不生效力，而無從依民法第1165條第1項規
      定，將附表一編號1至3所示之不動產逕為分割歸屬於被上
      訴人所有。而附表一編號3所示之房屋係坐落在附表一編
      號1、2所示之兩筆土地上，房屋現狀為無人居住使用之事
      實，為兩造所不爭執，且○○○於系爭遺囑中表示附表一編
      號3所示之房屋為祖厝，是附表一編號1至3所示之不動產
      現狀既非由被上訴人使用中或有利用之需求，而祖厝對於
      兩造繼承人均有家族情感上之意義，是並無將附表一編號
      1至3所示之不動產單獨分歸被上訴人所有之理由，本院認
      將如附表一編號1至3所示之不動產遺產，分割為由兩造按
      應繼分比例分別共有，較符合公平原則。
    ⒉次按關於遺產管理、分割及執行遺囑之費用，由遺產中支
      付之，民法第1150條本文有明文規定，而民法第1150條所
      稱之「遺產管理之費用」，凡為遺產保存上所必要不可欠
      缺之一切費用均屬之，被繼承人之喪葬費用性質上亦應列
      為繼承之必要費用，由遺產中支付。查被上訴人陳稱本件
      ○○○之喪葬費用係由○○○如附表二編號3帳戶內之餘額45萬9
      ,199元中提領支出等語，而○○○之喪葬費用共支出13萬3,8
      00元，為兩造所不爭，是本件○○○所遺如附表二編號3所示
      之存款遺產45萬9,199元及孳息200元，應先扣除○○○之喪
      葬費用支出金額13萬3,800元後，所餘之32萬5,399元及孳
      息200元合計32萬5,599元，始為○○○就附表二編號3帳戶內
      存款遺產應予分配之部分。又附表二編號1所示之車輛，
      目前由被上訴人使用中，而兩造均同意該車輛分配由被上
      訴人取得，並經兩造同意該車輛之價值以8萬元計算，另
      附表二編號2所示帳戶之存款餘額3,377元，業由被上訴人
      於107年8月27日提領，附表二編號3所示帳戶之存款於○○○
      死亡後，亦由被上訴人從該帳戶內提領金額來支出○○○之
      喪葬費用，且從附表二編號2、3、4所示帳戶於○○○死亡後
      ，帳戶內款項仍有提領之情形，附表二編號2、4所示帳戶
      之存摺影本亦係由被上訴人於本件訴訟程序中所提出乙節
      觀之，可見附表二編號2、3、4所示帳戶均由被上訴人實
      際管領支配中，此有附表二編號2、3所示帳戶之交易明細
      資料、附表二編號2、4所示帳戶之存摺影本在卷可參，爰
      就附表二編號1至4所示之遺產均直接分配由被上訴人取得
      ；而附表二編號5所示帳戶之存款之分配方式，則係先將
      附表二編號1之折價80,000元，加上編號2至5所示帳戶之
      存款金額及孳息之總金額除以3，即為兩造應分得之金額
      ，再以編號5之金額扣除上訴人2人應分得之金額，即為被
      上訴人就編號5可分得之金額70,067元【計算式：1,199,0
      00元＋4,139元－〈（80,000元＋3,377元＋325,599元＋87,465
      元＋28元＋1,199,000元＋4,139元）÷3＝566,536元×2〉＝70,06
      7元】，而上訴人二人就附表二編號5所示帳戶之存款分別
      可分配取得之金額則為56萬6,536元。至於附表二編號6、
      7所示之存款遺產，則由兩造按附表三之應繼分比例分配
      。
六、綜上所述，附表一編號1至3之土地及建物、附表二編號1之
    自小客車及編號2至7之存款，既為○○○之遺產範圍，且無不
    能分割之情形及不分割之約定，惟兩造不能協議分割，則被
    上訴人許采韻請求分割遺產，自屬有據。爰審酌上開遺產之
    性質，及全體繼承人之意願，認附表編號1至3之土地及建物
    ，以分割由兩造按應有部分各3分之1之比例維持分別共有；
    附表二編號1之自小客車，尊重兩造之意願予以折價8萬元並
    分配予被上訴人；另附表二編號2至5之存款及孳息，則依照
    帳戶之保管及提領情形，就附表二編號2至4所示之遺產均直
    接分配由被上訴人取得；而附表二編號5所示帳戶之存款之
    分配方式，則係先將附表二編號5所示帳戶之存款金額扣除
    上訴人2人就附表二編號1至5所示遺產之總額按兩造之應繼
    分算出上訴人應分配取得之金額後，即為被上訴人就編號5
    部分可分配取得之金額。原判決未及審酌附表二編號3、4、
    5、6之存款孳息分別為200元、28元、4,139元、9元，且就
    附表二編號5部分，就上訴人應分配取得之金額計算錯誤，
    上訴人許育僑上訴意旨指摘原判決不當，自非無據。又民法
    第1164條所定之遺產分割，係以整個遺產為一體分割，其分
    割方法應對全部遺產整體為之，是以當事人對分割判決一部
    聲明不服，提起上訴，其上訴效力應及於訴之全部，不發生
    部分遺產分割確定之問題，本院如認原審判決所為遺產分割
    有所不當，無論係一部或全部不當，均應將原審判決全部予
    以廢棄改判。是本件許育僑上訴意旨所指摘原判決未將506
    萬元列入遺產一併分割一節，雖為本院所不採，惟原判決所
    為遺產分割既有上開部分不當之處，依前開說明，本院仍應
    將原審判決全部予以廢棄改判。從而，本件上訴為有理由，
    應由本院廢棄改判如主文第2項所示。
七、裁判分割遺產之形成訴訟，不受當事人聲明之拘束，亦不因
    何造起訴或上訴而有不同。依民事訴訟法第80條之1、第85
    條第1項後段規定，應由全體繼承人依應繼分比例分擔訴訟
    費用，始為公平，爰諭知如主文第3項所示。　　　
八、本件事證已臻明確，兩造其餘之攻擊或防禦方法及所用之證
    據，經本院斟酌後，認為均不足以影響本判決之結果，爰不
    逐一論列，附此敘明。
九、據上論結，本件上訴為有理由，依家事事件法第51條，民事
    訴訟法第463條、第385條第1項前段、第450條、第80條之1
    、第85條第1項後段，判決如主文。
中　　華　　民　　國　　111 　年　　5 　　月　　11　　日
                    家事法庭  審判長法  官  藍雅清

                                    法  官  張季芬

                                    法  官  陳春長
上為正本係照原本作成。
如不服本判決，應於收受送達後20日內向本院提出上訴書狀，其
未表明上訴理由者，應於提出上訴後20日內向本院補提出理由書
狀（均須按他造當事人之人數附繕本），上訴時應提出委任律師
或具有律師資格之人之委任狀；委任有律師資格者，另應附具律
師資格證書及釋明委任人與受任人有民事訴訟法第466條之1第1
項但書或第2項（詳附註）所定關係之釋明文書影本。如委任律
師提起上訴者，應一併繳納上訴審裁判費。　　　　　　　　　
中　　華　　民　　國　　111 　年　　5 　　月　　11　　日

                                    書記官  邱斈如

【附註 】
民事訴訟法第466條之1：
⑴對於第二審判決上訴，上訴人應委任律師為訴訟代理人。但上
　訴人或其法定代理人具有律師資格者，不在此限。
⑵上訴人之配偶、三親等內之血親、二親等內之姻親，或上訴人
　 為法人、中央或地方機關時，其所屬專任人員具有律師資格
　 並經法院認為適當者，亦得為第三審訴訟代理人。
民事訴訟法第466條之2第1項：
  上訴人無資力委任訴訟代理人者，得依訴訟救助之規定，聲請
  第三審法院為之選任律師為其訴訟代理人。


附表一：被繼承人○○○之遺產（不動產部分）                                                            編號 遺產項目                          面積（平方公尺） 權利範圍 分割結果               １      雲林縣○○鄉○○段000地號土地                                                                        362.47                                        12分之1              由許采韻分得三十六分之一應有部分 由許育僑分得三十六分之一應有部分 由許惠珺分得三十六分之一應有部分  ２      雲林縣○○鄉○○段000地號土地                                                                        166.16                                        全部                  由許采韻分得三分之一應有部分  由許育僑分得三分之一應有部分  由許惠珺分得三分之一應有部分     ３      雲林縣○○鄉○○村○○路0巷0號房屋(即雲林縣○○鄉○○段000○號建物)                                  148.49                                        全部                  由許采韻分得三分之一應有部分  由許育僑分得三分之一應有部分  由許惠珺分得三分之一應有部分    

附表二：被繼承人○○○之遺產（動產及存款部分）                                   編號 遺產項目          動產價值及存款金額 分割結果     １ 車牌號碼0000-00號自小客車 新臺幣80,000元    由許采韻分配取得       ２  彰化銀行○○分行              第000000000000號帳戶存款      新臺幣3,377元                        由許采韻分配取得                   ３                ○○郵局                      第00000000000000號帳戶存款                                                                                                                                                                                                                        新臺幣459,199元及孳息200元                （註：此帳戶應分配之遺產金額為扣除從此帳戶支出○○○喪葬費用133,800元後之餘額325,399元及孳息）            由許采韻分配取得                                                                                                                                                     ４   第一銀行○○分行              第00000000000號帳戶存款        新臺幣87,465元及孳息28元  由許采韻分配取得                           ５                  臺灣銀行○○分行              第000000000000號帳戶定期存款                                                                                                                                                                                                                  新臺幣1,199,000元及孳息4,139元                                                                                                                                  由許采韻分配取得新臺幣 柒萬零陸拾柒元           由許育僑分配取得新臺幣伍拾陸萬陸仟伍佰參拾陸元                      由許惠珺分配取得新臺幣伍拾陸萬陸仟伍佰參拾陸元                 ６    臺灣銀行○○分行              第000000000000號帳戶活期存款   新臺幣35,998元及孳息9元    由兩造按附表三之應繼分比例分配               ７    兆豐國際商業銀行              第00000000000號帳戶款項        美金22.94元                  由兩造按附表三之應繼分比例分配              

附表三：兩造應繼分比例     編號 姓名   應繼分比例  １  許采韻  3分之1       ２  許育僑  3分之1         ３  許惠珺  3分之1        


附表四：被繼承人○○○之遺產（不動產、動產、存款及債權部分）                                   編號 遺產項目                              面積或價值 上訴人主張之分割方法   １ 雲林縣○○鄉○○段000地號土地 362.47平方公尺  (權利範圍:1/12) 由許采韻、許育僑、許惠珺各分得應有部分36分之1 ２ 雲林縣○○鄉○○段000地號土地  166.16平方公尺  (權利範圍:全部) 由許采韻、許育僑、許惠珺各分得應有部分3分之1 ３ 雲林縣○○鄉○○村○○路0巷0號房屋 (即雲林縣○○鄉○○段000○號建物)   148.49平方公尺 (權利範圍:全部)    由許采韻、許育僑、許惠珺各分得應有部分3分之1  ４ 車牌號碼0000-00號自小客車              新臺幣80,000元    由許采韻分配取得，許采韻應各自給付許育僑與許惠珺新臺幣2萬6666.6元，許育僑同意僅分配取得2萬6666元  ５  彰化銀行北港分行                    第000000000000號帳戶存款                新臺幣3,377元                  由許采韻、許育僑、許惠珺各分得3分之1               ６  ○○郵局                            第00000000000000號帳戶存款          新臺幣325,399元及孳息200元            由許采韻、許育僑、許惠珺各分得3分之1    ７  第一銀行○○分行                第00000000000號帳戶存款                新臺幣87,465元及孳息28元      由許采韻、許育僑、許惠珺各分得3分之1   　   ８   臺灣銀行○○分行                    第000000000000號帳戶定期存款                                  新臺幣1,199,000元及孳息4,139元          由許采韻、許育僑、許惠珺各分得3分之1   ９    臺灣銀行○○分行                    第000000000000號帳戶活期存款          新臺幣35,998元及孳息9元      由許采韻、許育僑、許惠珺各分得3分之1              10 兆豐國際商業銀行                    第00000000000號帳戶款項                美金22.94元                  由許采韻、許育僑、許惠珺各分得3分之1               11 傅姍姍對許采韻不當得利債權 新臺幣506萬元 由許采韻、許育僑、許惠珺各分得3分之1。許采韻應分別給付許育僑、許惠珺168萬6,666.6元，及自110年2月25日起至清償日止，按週年利率5%計算之利息